# 请教陈版，关于借款类型的披露

提问人：hrtsex 时间：2013-12-10 16:54:53
请教陈版，如果公司向银行的借款由中小担保中心担保，然后个人股东以房产等向中心担保中心反担保（抵押），那么在报告附注如果披露公司向银行借款的类型呢？保证借款还是抵押借款呢？

回答人：chenyiwei
建议披露为保证借款。股东以其个人所有的房产向担保中心反担保（抵押）是股东和担保中心之间的法律关系，与公司（作为借款人）没有直接关系。

提问人：hunaipeng 时间：2013-12-10 23:46:29
陈版，如果是股东个人财产向银行抵押呢，属于抵押借款还是其他方式？

回答人：chenyiwei
根据《担保法》第三十三条规定：“本法所称抵押，是指债务人或者第三人不转移对本法第三十四条所列财产的占有，将该财产作为债权的担保。债务人不履行债务时，债权人有权依照本法规定以该财产折价或者以拍卖、变卖该财产的价款优先受偿”。因此，股东以个人财产直接向贷款银行抵押，应披露为抵押借款。

提问人：hunaipeng 时间：2013-12-11 00:18:42
这种披露的方式是不区分会计主体自有财产抵押和他人财产抵押的，是否会误导报表使用者？ 另外个人股东以其财产抵押或以其信用提供保证，对被担保会计主体而言似乎也没有差异，但是按照这种口径似乎要分别披露为抵押借款和保证借款，此时这样的分类对被担保会计主体信息使用者是否有意义呢？

回答人：chenyiwei
这种披露的划分口径通常就是担保的法律形式。对于你所说的“会计主体自有财产抵押”，可通过“所有权受到限制的资产”附注的披露信息来补充。

提问人：spurs72 时间：2016-11-04 14:30:34
请问，如果是股东的近亲属向银行提供抵押呢？属于抵押借款还是其他方式？ 求解，谢谢！

回答人：chenyiwei
抵押借款。原因同上。